臺灣臺南地方法院刑事判決　　　　　　　94年度簡上字第95號
上　訴　人　甲○○
即　被　告
上　訴　人　乙○○　男　49歲（民國45年5月7日生）
即　被　告
上列被告因傷害案件，上訴人不服本院94年度簡字第443號中華
民國94年3月11日第一審判決（聲請簡易判決處刑案號：94年度
偵字第1646號），提起上訴，本院管轄之第二審合議庭判決如下
：
    主  文
上訴駁回。
甲○○、乙○○各緩刑貳年。
    事  實
一、甲○○、乙○○本為鄰居，二人於民國93年12月24日10時許
    ，在臺南縣安定鄉南安村4之1號，因財務糾紛發生爭執，詎
    竟進而基於傷害之犯意，互相拉扯、毆打，致甲○○因而受
    有右手第五指１．５公分撕裂傷，乙○○受有臉、頭皮及頸
    部挫傷等傷害。
二、案經甲○○、乙○○訴由臺南縣警察局善化分局報告臺灣臺
    南地方法院檢察署檢察官偵查後聲請簡易判決處刑。
    理  由
一、訊據被告甲○○對於上開犯罪事實皆已坦承不諱，被告乙○
    ○固坦承於上開時地致甲○○受有右手第五指撕裂傷，惟辯
    稱：我沒有推甲○○，她受傷是因打我時，無意中被我咬傷
    的云云。經查：上開犯罪事實，業據告訴人乙○○、甲○○
    於警局、偵查中互為指訴：「甲○○與二名不知名男子到我
    家找我，要我簽下新臺幣一百萬元本票，我說我已還九十九
    萬元，怎麼可能再簽下這張本票，說完一名男子拿筆要求我
    簽，我不簽，甲○○就出手打我頭及身體」等語；「因乙○
    ○欠我一百萬元，我持乙○○開具之一百萬元本票前往索討
    ，但乙○○向我表示已還我，我說你只有償還利息至90年11
    月份，但乙○○不理我就出手推我，我從中阻攔，乙○○便
    拉我手咬我」等語綦詳，復有佳里綜合醫院診斷證明書、財
    團法人臺灣基督長老教會新樓醫院診斷證明書各一紙在卷為
    憑。被告乙○○雖辯稱係不慎咬傷甲○○，惟口腔咬合本屬
    大腦可控制之舉動，因此咬傷他人自屬刻意而為之行為，絕
    無可能有所謂「不慎咬傷」。況且被告乙○○既稱當時遭甲
    ○○出手毆打，衡諸常理，被告乙○○如未有傷害甲○○之
    意，理當極力閃躲，避之唯恐不及，豈有「不慎咬傷」甲○
    ○手指之理，是被告乙○○所辯顯違常情，委無足採。本案
    事證已明，被告二人犯行洵堪認定。
二、核被告二人所為，均係犯刑法第277條第1項普通傷害罪。原
    審以被告等犯行明確，依刑事訴訟法第449條第1項前段、第
    454條第2項，刑法第277條第1項、第41條第1項前段、罰金
    罰鍰提高標準條例第1條前段、第2條，均量處被告二人拘役
    四十日，並諭知如易科罰金，以三百元折算一日之標準，認
    事用法，俱無不合，量刑亦屬妥適。被告上訴指原審量刑太
    重，為無理由，應予駁回。末查，被告二人均未曾受有期徒
    刑以上刑之宣告，有臺灣高等法院被告全國前案紀錄表在卷
    可按，本次係因一時失慮致罹刑典，且被告二人事後均已達
    成和解，有和解書在卷為憑，本院認經此偵審教訓及刑之宣
    告後，被告二人當知警惕，信無再犯之虞，因認所宣告之刑
    以暫不執行為當，併均予宣告緩刑二年，用啟自新。
據上論斷，應依刑事訴訟法455條之1第1項、第3項、第368條，
刑法第74條第1款，判決如主文。
中　　華　　民　　國　　94　　年　　6　　月　　28　　日
                  刑事第五庭    審判長法  官  林英志
                                      法  官  張家瑛
                                      法  官  包梅真
以上正本證明與原本無異。
不得上訴。
　　　　　　　　　　　　　　　　      書記官  張富
中　　華　　民　　國　　94　　年　　6 　　月　　29　　日
附錄本件論罪科刑法條：
中華民國刑法第277條第1項
 (普通傷害罪)
傷害人之身體或健康者，處三年以下有期徒刑、拘役或一千元以
下罰金。
